【裁判字號】    97,訴,843
【裁判日期】    970905
【裁判案由】    違反毒品危害防制條例
【裁判全文】
臺灣新竹地方法院刑事判決               97年度訴字第843號
公  訴  人  臺灣新竹地方法院檢察署檢察官
被      告  甲○○
                    （在臺灣新竹監獄受刑中）
上列被告因違反毒品危害防制條例案件，經檢察官聲請以簡易判
決處刑（97年度毒偵字第934號），本院認不宜適用簡易程序，
改依通常程序審理，被告於準備程序進行中為認罪之表示，裁定
改依簡式審判程序判決如下：
    主  文
甲○○施用第一級毒品，累犯，處有期徒刑玖月，扣案之第一級
毒品海洛因伍包（驗餘後合計淨重零點玖公克、空包裝總重壹
點柒捌公克），沒收銷燬之；又施用第二級毒品，累犯，處有期
徒刑肆月，扣案之第二級毒品安非他命壹包（毛重零點貳公克）
，沒收銷燬之。應執行有期徒刑壹年，扣案之第一級毒品海洛因
伍包（驗餘後合計淨重零點玖公克、空包裝總重壹點柒捌公克
）及第二級毒品安非他命壹包（毛重零點貳公克），均沒收銷燬
之。
    事  實
一、甲○○前於民國87年間，因施用毒品案件，經本院以87年度
    毒聲字第71號裁定送觀察、勒戒後，於87年9月10日因無繼
    續施用毒品傾向釋放出所，並經臺灣新竹地方法院檢察署檢
    察官以87年度偵字第2914號為不起訴處分確定。甲○○又於
    88年間，因施用第二級毒品案件，經本院以88年度毒聲字第
    751號裁定送勒戒處所觀察、勒戒後，認有繼續施用毒品傾
    向，再經本院以88年度毒聲字第1260號裁定令入戒治處所施
    以強制戒治，嗣經本院以88年度毒聲字第2598號裁定停止戒
    治付保護管束，於89年7月3日保護管束期滿未經撤銷停止戒
    治，視為已執行完畢，刑責部分，則經本院以88年度竹東簡
    字第139號刑事簡易判決判處有期徒刑6月確定，其後再經本
    院以89年度聲字第759號裁定免除刑之執行。再甲○○另於
    93年間，因施用第二級毒品案件，經臺灣桃園地方法院以94
    年度壢簡字第940號刑事簡易判決判處有期徒刑4月確定，於
    95年10月5日縮刑期滿執行完畢。
二、詎甲○○竟仍不知悔改，再度基於施用第一級毒品海洛因及
    第二級毒品安非他命之犯意，於97年5月12日下午4、5時許
    ，在新竹縣竹東鎮○○街20巷2號居所，以將第一級毒品海
    洛因摻入香菸之方式，施用第一級毒品海洛因1次；又於前
    揭時間、地點，以將第二級毒品安非他命置於玻璃球中用火
    燒烤吸食其所產生煙霧之方式，施用第二級毒品安非他命1
    次。嗣於97年5月12日晚上7時10分許，在上開居所為警查獲
    ，並扣得第一級毒品海洛因5包（驗餘後合計淨重0.39公克
    、空包裝總重1.78公克）及第二級毒品安非他命1包（毛重
    0.2公克），經採集其尿液送驗結果，呈嗎啡、可待因、甲
    基安非他命陽性反應，始得悉上情。
三、案經新竹縣警察局橫山分局報請台灣新竹地方法院檢察署檢
    察官偵查後聲請簡易判決處刑。
    理  由
一、本件被告甲○○所犯施用第一、二級毒品罪，均非死刑、無
    期徒刑、最輕本刑為三年以上有期徒刑之罪，或非高等法院
    管轄第一審之案件，被告於本院準備程序進行中，就被訴事
    實為有罪之陳述，本院合議庭認合於新修正刑事訴訟法第27
    3 條之1之規定，逕以簡式審判程序行之，均合先敘明。
二、訊據被告甲○○對於上揭犯罪事實，於警詢、偵查中及本院
    行準備程序、簡式審判程序時均坦承不諱（見偵查卷第8、9
    、30頁，本院卷第17、26頁），並有新竹縣政府警察局橫山
    分局扣押筆錄、扣押物品目錄表、扣案物照片、新竹縣政府
    警察局橫山分局毒品犯罪嫌疑人尿液採驗作業管制紀錄、詮
    昕科技股份有限公司於97年5月26日出具之檢體編號177號濫
    用藥物尿液檢驗報告及法務部調查局濫用藥物實驗室97年6
    月2日調科壹字第09723025910號鑑定書各1份附卷可稽（見
    偵查卷第11至14、23至25、33、36頁），此外，復有第一級
    毒品海洛因5包（驗餘後合計淨重0.39公克、空包裝總重1.7
    8公克）及第二級毒品安非他命1包（毛重0.2公克）扣案可
    資佐憑，被告自白應與事實相符，本件事證明確，被告施用
    第一、二級毒品犯行堪以認定，應予依法論科。
三、核被告甲○○所為，係犯毒品危害防制條例第10條第1、2項
    之施用第一、二級毒品罪。其施用前持有第一、二級毒品海
    洛因、安非他命之低度行為，分別為其施用第一、二級毒品
    海洛因、安非他命之高度行為所吸收，均不另論罪。被告所
    犯上開2罪，犯意各別，行為不同，應予分論併罰。末查被
    告前因違反毒品危害防制條例案件，經臺灣桃園地方法院以
    94年度壢簡字第940號刑事簡易判決判處有期徒刑4月確定，
    於95年10月5日縮刑期滿執行完畢等情，有臺灣高等法院被
    告前案紀錄表及臺灣新竹地方法院檢察署刑案資料查註紀錄
    表等在卷可按，其受徒刑之執行完畢後，5年以內故意再犯
    本件有期徒刑以上之罪，均為累犯，依刑法第47條第1項之
    規定各加重其刑。爰審酌毒品海洛因、安非他命戕害吸食者
    之身心甚鉅，被告竟無視法律之禁止而施用，其經觀察勒戒
    、強制戒治後仍未戒除毒癮，再次為本件施用第一、二級毒
    品海洛因、安非他命之犯行，顯見其自制力薄弱，兼衡其犯
    後坦承犯行，態度尚可等一切情狀，分別量處如主文所示之
    刑，並定其應執行刑。
四、扣案之第一級毒品海洛因5包（驗餘後合計淨重0.39公克、
    空包裝總重1.7 8公克）及第二級毒品安非他命1包（毛重
    0.2公克），均屬毒品危害防制條例第2條第2項第1、2款所
    稱之第一、二級毒品，為違禁物，不問是否為被告所有，應
    依同條例第18條第1項前段規定沒收銷燬之。
五、據上論斷，應依刑事訴訟法第452條、第273條之1第1項、第
    299條第1項前段，毒品危害防制條例第10條第1項、第2項、
    第18條第1項前段，刑法第11條前段、第47條第1項、第51條
    第5款，判決如主文。
本案經檢察官郭進昌到庭執行職務。
中    華    民    國    97    年    9    月    5      日
                  刑事第五庭        法  官  蔡欣怡
如不服本判決應於收受本判決後10日內向本院提出上訴書狀，上
訴書狀應敘述具體理由。上訴書狀未敘述上訴理由者，應於上訴
期間屆滿後20日內補提理由書狀於本院 (均須按他造當事人之人
數附繕本 )「切勿逕送上級法院」。
以上正本證明與原本無異。
中    華    民    國    97    年    9     月    5     日
                                    書記官  劉怡芳
附錄本案論罪科刑法條全文：
毒品危害防制條例第10條第1項、第2項
施用第一級毒品者，處6月以上5年以下有期徒刑。
施用第二級毒品者，處3年以下有期徒刑。


司法院資訊處製作；財團法人民間司法改革基金會備份。
